臺灣高雄地方法院刑事判決
                                     109年度侵訴字第54號
公  訴  人  臺灣高雄地方檢察署檢察官
被      告  郝奎政



選任辯護人  王聖傑律師
            邱昱誠律師
上列被告因妨害性自主罪案件，經檢察官提起公訴（108 年度偵
字第22523 號），本院判決如下：
    主  文
戊○○犯強制性交罪，處有期徒刑肆年陸月。
    事  實
一、戊○○於民國108 年11月25日23時40分許，飲酒後（未達到不
    能辨識其行為違法或欠缺依其辨識而行為之能力或顯著降低
    之程度）前往高雄市○○區○○○路000 號王品男女時尚會館（
    下稱王品會館）消費，並指定代號AV000-A108303 之成年女
    子（真實姓名年籍資料詳卷，下稱丙○）為其進行按摩服務
    。詎戊○○於丙○在包廂內為其進行按摩服務時，竟基於強制
    性交之犯意，挾其成年男子之體力優勢，無視丙○掙扎並出
    言拒絕，違反丙○之意願，強行以手及嘴摀住丙○嘴巴，並以
    手及身體將丙○強壓在按摩床上，將丙○所著褲裙撥開及上衣
    解開，進而以手指、生殖器插入丙○下體及撫摸、吸吮丙○胸
    部，以此方式對丙○實行強制性交行為。嗣丙○趁戊○○休息之
    際，離開包廂撥打電話向其男友即代號AV000-A108303B之成
    年男子（下稱甲○）求救，甲○旋即報警處理，員警到場後，
    循線在王品會館地下室樓梯間查獲戊○○，因而查悉上情。
二、案經丙○訴由高雄市政府警察局三民第一分局報告臺灣高雄
    地方檢察署檢察官偵查起訴。
    理  由
壹、程序事項
一、被害人之保護措施
    按性侵害犯罪防治法所稱性侵害犯罪，係指觸犯刑法第221
    條至第227 條等及其特別法之罪；行政機關、司法機關及軍
    法機關所製作必須公示之文書，不得揭露被害人之姓名、出
    生年月日、住居所及其他足資識別被害人身分之資訊；前述
    所定其他足資識別被害人身分之資訊，包括被害人照片或影
    像、聲音、住址、親屬姓名或其關係、就讀學校與班級或工
    作場所等個人基本資料，性侵害犯罪防治法第2 條第1 項、
    第12條第2 項、性侵害犯罪防治法施行細則第6 條分別定有
    明文。查本件被告戊○○（下稱被告）被訴刑法第221 條之強
    制性交罪，係屬性侵害犯罪防治法所稱之性侵害犯罪，因判
    決係屬必須公示之文書，為避免被害人之身分遭揭露或推知
    ，爰依上開規定，對於證人即告訴人丙○、證人甲○之真實年
    籍姓名均予以隱匿（詳見臺灣高雄地方檢察署108 年度偵字
    第22523 號卷〈下稱偵卷〉彌封證物袋），藉以保護被害人之
    身分。
二、證據能力之判斷
  ㈠按被告以外之人於審判外之言詞或書面陳述，除法律有規定
    者外，不得作為證據；被告以外之人於檢察事務官、司法警
    察官或司法警察調查中所為之陳述，與審判中不符時，其先
    前之陳述具有較可信之特別情況，且為證明犯罪事實存否所
    必要者，得為證據，刑事訴訟法第159 條第1 項、第159 條
    之2 定有明文。查證人丙○於本院審理時到庭證述之內容，
    核與其於警詢時所為陳述之內容大致相符，被告及辯護人復
    表明不同意上開警詢之陳述具有證據能力（見本院109 年度
    侵訴字第54號卷〈下稱本院卷〉第380 頁），是證人丙○於警
    詢之陳述，核屬傳聞證據，不具有不可替代之必要性，不符
    傳聞法則例外之規定，並無證據能力。
  ㈡其餘本判決所引用具有傳聞性質之證據，業經檢察官、被告
    及辯護人於本院準備程序時中，明示同意有證據能力（見本
    院卷第380 頁），本院審酌各該證據作成時之客觀環境及條
    件，均無違法不當取證或明顯欠缺信用性情事，作為證據使
    用皆屬適當，依前述規定，自有證據能力；其餘非供述證據
    ，亦無證據證明係公務員違背法定程序所取得，或無證明力
    明顯過低之情，且經本院於審判期日合法踐行證據調查程序
    ，由當事人互為辯論，業已保障當事人訴訟上程序權，均得
    採為證據。
貳、實體事項
一、認定事實所憑之證據及理由
　　訊據被告固坦認有於前揭時、地撫摸、吸吮丙○胸部及下體
    等情，惟矢口否認有何強制性交犯行，辯稱：當天是丙○自
    願的，我沒有用手指及生殖器進入丙○下體云云。經查：
  ㈠被告於108 年11月25日23時40分許，飲酒後前往王品會館消
    費，並指定證人丙○為其進行按摩服務，而被告於證人丙○在
    包廂內為其進行按摩服務時，以手指觸碰證人丙○下體及撫
    摸、吸吮證人丙○胸部等情，業據被告於警詢、偵訊及本院
    審理時逐一坦承不諱（見高雄市政府警察局三民第一分局高
    市警三一分偵字第10872899700 號卷〈下稱警卷〉第3-10頁，
    偵卷第11-13 頁，本院卷第60-61 、393-406 頁），且經證
    人丙○於偵訊及本院審理時證述明確（見偵卷第29-33頁，本
    院卷第241-261 頁），並有案發現場照片、當事人酒精測定
    紀錄表、內政部警政署刑事警察局鑑定書等資料在卷可稽（
    見警卷第27-35 、41頁，偵卷第49-52 頁），此部分之事實
    ，自堪先予認定。
  ㈡證人丙○於偵訊及本院審理時均具結證稱：當天被告是第二次
    來消費，被告有喝酒，我拿毛巾進入包廂以後，跟被告正面
    相對，被告身體一直逼近我，之後將我壓在按摩床上，我想
    要掙扎被告就用雙手把我的手抓住，我要喊叫被告就用手堵
    住我的嘴，用身體把我壓在下面，被告把我穿的裙子縫翻開
    ，先用手指進入我的陰道，再脫掉自己的褲子，用下體進入
    我的陰道，我當時一直在抗拒，被告就將我扣著，並解開我
    的上衣，一隻手抓我的胸部，用嘴巴咬我的胸部，我要喊叫
    被告就用嘴巴堵住我的嘴，後來我趁被告躺在沙發上休息，
    藉口說要上廁所，跑到地下室休息室打電話跟甲○求救等語
    （見偵卷第30-31 頁，本院卷第241-248 頁），核與內政部
    警政署刑事警察局鑑定結果略以：被害人外陰部與右胸檢出
    相同之Y 染色體DNA-STR 型別，與被告型別相符等情一致，
    有卷附該局鑑定書可參（見偵卷第51頁），是證人丙○前後
    指述內容一致，並無瑕疵可指，除與被告前述自承情節互可
    勾稽，復有前揭客觀事證可資補強，證人丙○前揭證述，自
    然具有高度之憑信性，已見被告於案發後先辯稱沒有碰觸丙○身體、性器官或其他私密處云云（見警卷第6-7 頁），顯
    與客觀事實相悖，並不可採。
  ㈢再者，證人甲○於偵訊、本院審理時均具結證稱：當天丙○打
    電話給我，哭著說很對不起我，情緒很激動講得不清不楚，
    丙○同事有接過電話去聽，說丙○被客人硬上，我又問丙○是
    不是有這回事，丙○說有，但是她很害怕不知道要怎麼辦，
    我就說真的被欺負就報警，我幫丙○報警並直接過去店裡，
    我到場的時候沒有看到丙○，我也不認識被告，我就問店裡
    幹部，幹部推託說被告已經離開了，但是警察也在場，我說
    人一定還在店裡面，後來警察找了40幾分鐘才找到被告，丙○原本在地下室，我看到丙○的時候，丙○就一直哭都沒講話
    ，之後就去派出所做筆錄等語（見偵卷第33頁，本院卷第23
    0-240 頁），核與卷內通訊軟體對話紀錄所載時間、內容均
    相一致（見偵卷第45-46 頁），復與證人庚○○（即到場處理
    員警）於偵查、本院審理時均具結證稱：當天值班台通知有
    人報案遭性侵，我們到場時櫃台人員稱沒有報案，後來甲○
    到場表示其女朋友遭性侵報案，我有看到丙○從地下室上來
    ，看起來很傷心難過，我同事有問丙○，後來就找到被告，
    被告看起來有喝酒，但是問問題還可以清醒地針對問題回答
    ，我同事問完被告就回派出所製作筆錄等語（見偵卷第79-8
    1 頁，本院卷第287-299 頁）；證人壬○○（即到場處理員警
    ）於偵查、本院審理時均具結證稱：當天到現場後，我問店
    家有沒有甚麼事，店家說沒有，後來甲○到場，丙○由員工陪
    著從地下室員工休息室走到大廳，丙○在哭，看起來很傷心
    難過，我就問丙○發生甚麼事，丙○表示在包廂內被男客性侵
    ，並沒有說是誰，但是男客不在包廂，又沒有看到人走出店
    家，我就在裡面找被告，後來在地下室樓梯間找到被告，被
    告還算清醒，感覺上喝醉酒，不過問他問題都可以聽得懂問
    題，我跟被告表示有人指證性侵，被告有同意跟我們回派出
    所製作筆錄等語（見偵卷第79-81 頁，本院卷第381-386 頁
    ），均與證人丙○證述情節互可勾稽，益徵證人丙○前揭指述
    內容，確與客觀事實相符。
  ㈣證人辛○○（即王品會館員工）於本院審理時雖具結證稱：我
    是王品會館的幹部，任職快4 年，當天我有上班，丙○一開
    始有從包廂打電話出來點餐，點一杯奶茶、一杯無糖綠，也
    沒有說被性侵，事發後我有去地下室陪丙○，丙○跟我說胸口
    有草莓，怕回家被男朋友打，丙○神色很一般，之前被告有
    來給丙○按摩過一次，我有從房間貓眼看到丙○跟被告一起躺
    在床上抱著睡覺等語（見本院卷第311-317 頁）。然證人丙○於偵訊及本院審理時均具結證稱：公司幹部有下來地下室
    問我有沒有報警，我說甲○有報警，幹部說這是消費場所，
    怎麼可以讓男友帶警察來，看要付我多少錢，叫我息事寧人
    ，不要把這件事搬到檯面等語（見偵卷第30-31 頁，本院卷
    第241-248 頁），已見證人辛○○與本案顯有一定利害關係，
    證人辛○○於本院審理時復證稱：案發後店內的幹部有跟邱律
    師一起過來找我，我們三個一起討論案情，有大概跟我說要
    我講那天的狀況，今天律師問我的問題我都有聽過，答案部
    分就除了熟客的定義我不確定等語（見本院卷第325-327 、
    334 、337 頁），且於本院作證時屢屢於檢察官反詰問前望
    向辯護人後再回答，辯護人甚而當場以動作指導證人回答內
    容（見本院卷第321-324 頁），其證述內容是否出於其真實
    之記憶而與事實相符，已非無疑；參以證人乙○○（即王品會
    館員工）於本院審理時證稱：被告有來店內消費過所以我認
    識被告，我不是店內的幹部等語（見本院卷第302-303 頁）
    ，然證人辛○○於本院審理時已明白證稱：我任職時乙○○就是
    王品會館的老師，那時候店內沒有所謂的店長，乙○○就是管
    理我們全部的人，那時候被告也是王品會館的幹部，是晚班
    幹部裡面最大的等語（見本院卷第342-345 頁），且經被告
    自承其先前證人乙○○、辛○○均為其同事等語在卷（見本院卷
    第350-351 頁），更見證人辛○○、乙○○刻意隱瞞被告先前任
    職在王品會館，其等為被告舊識等情事，顯見證人辛○○前揭
    證述，顯屬事後維護被告之詞，實無從採信；衡情被告與證
    人丙○僅為一般消費關係，並無任何特殊情誼存在，殊難想
    像證人丙○有何自願以此方式與被告發生性行為之餘地，此
    觀被告亦自承其吸吮撫摸丙○胸部及下體前並未得到丙○同意
    等語（見本院卷第405 頁），更徵上情甚明，被告於DNA 鑑
    定後改辯稱是丙○自願的云云，並不可採。
  ㈤至於前述鑑定報告就丙○陰道深部檢測，以酸性磷酸酵素法檢
    測雖呈弱陽性反應，然未能檢出男性Y 染色體DNA-STR 型別
    乙節，固有卷附內政部警政署刑事警察局鑑定書可考（見偵
    卷第49-52 頁）。然人體接觸是否殘留微物跡證交換痕跡，
    當視人體接觸之部位、彼此接觸之方式等諸多因素決定，非
    可一概而論，而本件被告係於證人丙○拒絕掙扎情況下，將
    證人丙○所著褲裙撥開，自衣物縫隙以手指、生殖器插入證
    人丙○下體，依其行為情狀以觀，本即非屬容易殘留DNA跡證
    之接觸方式，況人體接觸後既非必定殘留DNA 跡證，自無從
    徒以未殘留DNA 跡證反推雙方並未發生接觸，證人丙○就前
    述被告性侵情節業已證述明確，被告復自承當天確有觸碰丙○下體等情（見本院卷第395 頁），自無僅憑證人丙○陰道深
    部殘留微物跡證未能檢測出被告DNA 型別乙節，遽為有利被
    告之認定。
  ㈥另證人乙○○於本院審理時雖證稱：丙○於109 年7 月11日有用
    通訊軟體跟我聯繫，詢問我可不可以回來王品會館上班等語
    （見本院卷第300-301 頁），並據辯護人提出雙方通訊軟體
    對話紀錄為據（見本院卷第85頁）。然證人乙○○僅為證人丙○當時任職店家負責人，並非對證人丙○強制性交之行為人或
    共犯，證人丙○有無於109 年7 月11日案發半年後求職工作
    時，詢問證人乙○○得否在王品會館上班，此與被告有無於10
    8 年11月25日違反證人丙○意願對其實行強制性交行為，當
    無絕對之關聯，辯護人據此主張被告前述行為並無違反證人
    丙○之意願，並不可採。
  ㈦綜上，本件事證明確，足認被告確有於證人丙○在包廂內為其
    進行按摩服務時，竟基於強制性交之犯意，挾其成年男子之
    體力優勢，無視證人丙○掙扎並出言拒絕，違反證人丙○之意
    願，強行以手及嘴摀住證人丙○嘴巴，並以手及身體將證人
    丙○強壓在按摩床上，將證人丙○所著褲裙撥開及上衣解開，
    進而以手指、生殖器插入證人丙○下體及撫摸、吸吮證人丙○
    胸部，以此方式對證人丙○實行強制性交行為，應予依法論
    科。
二、論罪科刑之理由
  ㈠罪名及罪數
　　按刑法第221 條之強制性交罪，依立法理由說明，係以原條
    文之「至使不能抗拒」，要件過於嚴格，容易造成受侵害者
    ，因為需要「拼命抵抗」而致生命或身體方面受更大之傷害
    ，故修正為「違反其意願之方法」，則修正後所稱其他「違
    反其意願之方法」，應係指該條所列舉之強暴、脅迫、恐嚇
    、催眠術以外，其他一切違反被害人意願之方法，妨害被害
    人之意思自由者而言，不以類似於所列舉之強暴、脅迫、恐
    嚇、催眠術等相當之其他強制方法，足以壓抑被害人之性自
    主決定權為必要，即為已足。又強制猥褻與強制性交，係不
    同之犯罪行為，行為人若以強制性交之犯意，對被害人實施
    性侵害，先為強制猥褻，繼而為強制性交，其中強制猥褻行
    為係強制性交之前置行為，不容割裂為二罪之評價，則強制
    猥褻之階段行為自應為強制性交行為所吸收。核被告所為，
    係犯刑法第221 條第1 項之強制性交罪。其於對告訴人丙○
    強制性交之際撫摸、吸吮告訴人丙○胸部等猥褻行為，為強
    制性交之階段行為，不另論罪。
  ㈡量刑之依據
　　爰以行為人之責任為基礎，審酌被告藉指定告訴人丙○為其
    按摩之際，違反告訴人丙○意願，強行以手指及生殖器插入
    告訴人丙○下體等方式，逕自對告訴人丙○實行強制性交行為
    ，侵害被害人法益重大，告訴人丙○於本院審理時復到庭陳
    稱：被告完全無心悔過、道歉，只是認為我要被告賠錢，我
    如果想要賠錢的話幹部帶我到樓下講話我就會答應了，被告
    覺得女生從事這行業就要被看輕、覺得很隨便（哭泣）等語
    （見本院卷第261-262 頁），顯見被告對於他人性自主權毫
    不尊重，犯罪造成危害非輕，自應予深責；被告犯罪後復未
    能坦承犯行，進而尋求告訴人丙○諒解，犯後態度亦難謂良
    好；另被告自述學歷為高職肄業、在酒店任職、獨居、沒有
    重大疾病等語（見本院卷第407 頁），及其犯罪之目的、手
    段、前科素行、智識程度、生活狀況等一切情狀，斟以檢察
    官請求從重量刑等語（見本院卷第410 頁），量處如主文所
    示之刑。
參、職權函送部分
　　末證人乙○○、辛○○於本院110 年11月30日審判程序到庭作證
    時未為真實完整之陳述，且不僅2 人均陳稱辯護人邱昱誠律
    師事先已有與其等接觸，其中證人辛○○更證稱辯護人所行主
    詰問之問答，多是先前與律師共同討論案情時即已得知者，
    辯護人邱昱誠律師復於檢察官反詰問時，當場以動作引導證
    人辛○○回答等情，有本院審判程序筆錄、法庭錄影光碟在卷
    可查（見本院卷第299-350 頁、光碟存放袋），則辯護人邱
    昱誠律師前述行為是否已有違反律師倫理規範、律師法或刑
    法相關規範之虞，事涉國家法治建立及人民司法信任，連同
    證人辛○○之偽證犯嫌，自應由本院依職權函送權責機關臺灣
    高雄地方檢察署究明辦理。
據上論斷，應依刑事訴訟法第299 條第1 項前段規定，判決如主
文。
本案經檢察官丁○○提起公訴，檢察官張靜怡、己○○到庭執行職務
。
中　　華　　民　　國　111 　  年　　3 　　月　　8 　　日
                  刑事第十一庭  審判長法  官  莊珮吟
                                      法  官  洪碩垣
                                      法  官  黃鳳岐
以上正本證明與原本無異。
如不服本判決，應於送達後20日內，向本院提出上訴狀。
中　　華　　民　　國　　111 　年　　3 　　月　　10　　日
                                      書記官  林依潔
【附錄】本案論罪科刑法條
刑法第221 條第1 項
對於男女以強暴、脅迫、恐嚇、催眠術或其他違反其意願之方法
而為性交者，處3 年以上10年以下有期徒刑。